Luis Raúl Galicia Lugo

INGENIERO DE SISTEMAS

Desarrollador Full-Stack



**** +34 624 62 07 11

☑ luisgalic@gmail.com

https://luisgaliciadev.web.app

in www.linkedin.com/in/luis-raul-galicia-lugo

Thttps://github.com/luisgaliciadev

Palencia, España

Profesional en el área de ingeniería de sistemas, con experiencia en el de desarrollo de software y tecnología de la información, experiencia ocupando cargos de desarrollador de software y analista de sistemas. Completamente orientado a resultados, con capacidad para trabajar en equipo y experiencia en la implementación de sistemas y soluciones tecnológicas.

ESTUDIOS

Año 2009 Ingeniero de Sistemas

Carabobo - Venezuela Universidad Nacional Experimental de la Fuerza Armada, (UNEFA)

Idiomas: Español: Natal, Ingles: Básico

EXPERIENCIA LABORAL

Sep. 2022 - Mar 2023 Senior Desarrollador FrontEnd en IZERTIS

Madrid, España Tareas realizadas: Desarrollo web y aplicaciones móviles. Desarrollo Front-End usando Angular, Ionic,

TypeScript, JavaScript, Bootstrap, Css, HTML5, Firebase.

Desarrollador Full Stack - Profesional Independiente Ene. 2022 - Sep. 2022

Tareas realizadas: Análisis y diseño de sistemas, desarrollo web, desarrollo de aplicaciones móviles, Palencia, España desarrollo de microservicios. Análisis y diseño de base de datos. Desarrollo Front-End usando Angular, Ionic, TypeScript, React Native, JavaScript, Bootstrap, JQuery, Css, HTML. Desarrollo Back-End con

NodeJS, Express.js. Bases de datos: SQL Server 2008/2012, MySQL, MongoDB.

Sep. 2021 - Dic. 2021 Senior Desarrollador FrontEnd en Stefanini LATAM

> Tareas realizadas: Desarrollo web y desarrollo de aplicaciones móviles. Desarrollo Front-End usando Lima, Perú

AngularJS, Angular 8+, Ionic, TypeScript, JavaScript, Bootstrap, JQuery, Css, HTML.

Senior Desarrollador FrontEnd en MDP Consulting S.A.C May. 2021 - Oct. 2021

Tareas realizadas: Desarrollo web y desarrollo de aplicaciones móviles. Desarrollo Front-End usando Lima, Perú

Angular, TypeScript, React Native, JavaScript, Bootstrap, JQuery, Css, HTML.

Desarrollador Full Stack en SUPERVAN S.A.C. May. 2020 - May. 2021

> Tareas realizadas: Análisis y diseño de sistemas, desarrollo web, desarrollo de aplicaciones móviles, Lima, Perú desarrollo de microservicios. Desarrollo Front-End usando Angular, Ionic, TypeScript, JavaScript, Bootstrap, JQuery, Css, HTML. Desarrollo Back-End con NodeJS, Express.js. Bases de datos: SQL

Server 2008/2012, MySQL, MongoDB.

Desarrollador Full Stack en Corporación Cyber Power S.A.C.

May. 2018 - May. 2020 Tareas realizadas: Análisis y diseño de sistemas, desarrollo web, desarrollo de aplicaciones móviles Lima, Perú

y de escritorio, desarrollo de microservicios. Análisis y diseño de base de datos. Desarrollo Front-End usando Angular, Ionic, TypeScript, JavaScript, Bootstrap, JQuery, Ajax, Css, HTML5, Visual Fox Pro 9. Desarrollo Back-End con NodeJS, ExpressJS, PHP. Bases de datos: SQL Server 2008/2012,

MySQL, MongoDB.

Desarrollador Full Stack en Bolivariana de Puertos, S.A

Dic. 2009 - Marzo 2018 Tareas realizadas: Análisis, diseño de sistemas, desarrollo web, desarrollo de aplicaciones de Pto. Cabello, Venezuela escritorio. Análisis y diseño de base datos. Documentación técnica de sistemas. Desarrollo Front-End usando JavaScript, Bootstrap, JQuery, Ajax, Css, HTML, Visual Fox Pro 9. Desarrollo Back-End con

PHP. Bases de datos: SQL Server 2005/2008/2012, PostgreSQL, MySQL.

Practicante en Servicio Nacional Integrado de Administración Aduanera y Tributaria (SENIAT)

Ene 2009 - Abr. 2009 Tareas realizadas: Apoyo a la unidad de informática, soporte técnico y administración de Active Pto. Cabello, Venezuela

Directory, administración básica de redes.

HABILIDADES Y DESTREZAS

- Programación: Javascript, TypeScript, PHP, JQuery, Python, Visual Fox Pro 9, Transact-SQL. Maquetación con HTML, Bootstrap y CSS.
- Frameworks, Entornos y Plataformas: Angular, Ionic, React Native, RxJS, NGX-Bootstrap, Express.JS, NestJS, Django, Flask, Node.JS, Swagger, Firebase, Google Cloud, AWS, WAMP Server y XAMPP Server.
- Control de versiones: Git, GitHub, BitBucket.
- Análisis y diseño de sistemas, desarrollo web, desarrollo de aplicaciones móviles y de escritorio. Desarrollo y consumo de API REST y microservicios.
- Bases de Datos Relacional: SQL Server, MySQL, PostgreSQL, SQLite.
- Bases de Datos no Relacional: MongoDB.
- Análisis y diseño de base de datos, Store Procedure, vistas, triggers, Jobs, funciones.
- Experiencia en desarrollo de software bajo la metodología ágil SCRUM.
- Experiencia en procesos de negocios ventas, compras, inventario, procesos logísticos de puertos, almacenes y transporte de carga.
- **Manejo de herramientas diversas de software:** Postman, robomongo/Robot 3T, Cygwin terminal, Visual Studio Code, PyCharm, Trello, Macromedia Fireworks, Adobe PhotoShop CS.
- **Microsoft**: Office 365, Teams, Visio, Project, SharePoint, Power BI, OneDrive, Windows Server, Active Directory, Correo Exchange.
- Capacidad de adaptación y trabajo en equipo, proactivo, dinámico y orientado hacia el logro de objetivos.
- Persona responsable, honesta, puntual, autodidacta, deseos de seguir aprendiendo y espíritu de colaboración.